【裁判字號】    92,自,84
【裁判日期】    920725
【裁判案由】    誣告等
【裁判全文】
臺灣臺南地方法院刑事判決                            九十二年度自字第八四號
    自  訴  人  乙○○
    被      告  丁○○
                甲○○
右列被告因誣告等案件，經自訴人提起自訴，本院判決如左：
    主  文
丁○○、甲○○均無罪。
    理  由
一、自訴意旨略以：丁○○、甲○○均係台南市警察局所屬員警，被告等明知自訴人
    未曾說過每借新台幣（下同）十萬元要支付利息及一個保證人，竟於九十一年九
    月十一日訊問丙○○時，以「乙○○提出，你們借款給別人，以十萬元為單位，
    要一個保證人，目的為何？」因認被告等所為係犯刑法第一百六十九條誣告罪，
    及第二百十三條、二百十六條之偽造文書罪嫌云云。
二、按犯罪事實應依證據認定之，無證據不得推定其犯罪事實，刑事訴訟法第一百五
    十四條定有明文。所謂犯罪事實之證據，係指足以認定被告確有犯罪行為之積極
    證據而言，該項證據且須適合被告犯罪事實之認定，始得採為斷罪資料（最高法
    院二十九年上字第三一○五號、五十三年台上字第二七五○號判例參照）。訊之
    被告丁○○、甲○○對於九十一年九月十一日在台灣台南地方法院檢察署內訊問
    丙○○之事實，均供承不諱，堅決否認有誣告、偽造文書之罪行，被告甲○○辯
    稱：我現在在台南市警察局第四分局服務，擔任巡官，是奉警察局的命令和同事
    丁○○承辦自訴人涉嫌違反風紀案件，整格過程都是依法偵訊，並沒有偽造文書
    及誣告之情事等語，被告丁○○辯稱：我們偵辦自訴人涉嫌違反風紀案件，在偵
    訊時，都必須鉅細靡遺，不能遺漏，況整個偵查程序律師蘇建榮均有在場，自無
    誣告及偽造文書之犯行等語。本院依自訴人之聲請，傳訊證人丙○○，據證人丙○○於本院審理時供稱：九十一年九月十一日上午十時五分，在台灣台南地方法
    院檢察署內接受被告等之訊問，是採一問一答之方式，在接受訊問時，有提到自
    訴人乙○○相關之事，訊問人在訊問的時候，並沒有扭曲我的陳述，每次問答之
    間都會問我是不是如此才記載，我印象較深刻的是，訊問人曾問我說，自訴人乙○○的父親是否知道乙○○借我錢，我是否在從事地下錢莊等語，核與被告等所
    辯之情節相符，自堪信為真實。按司法警察人員就當事人涉嫌的相關情節，為釐
    清事實及明瞭整個案情來龍去脈，自應就相關細節鉅細靡遺的訊問，此乃職責之
    所在，自無誣告及偽造文書之情事，再訊之自訴人乙○○供稱：本件係誤會，我
    不再追究被告等之刑責等語，此外，複查無其他積極證據，證明被告等有誣告及
    偽造文書之犯行，爰依法諭知被告等無罪。
據上論斷，應依刑事訴訟法第三百四十三條、第三百零一條第一項，判決如主文。
中    華    民    國      九十二        年      七      月    二十五    日
                                  臺灣臺南地方法院刑事第二庭
                                        法  官   陳  忠  鎣
右正本證明與原本無異。
如不服本判決，應於判決送達後十日內，向本院提出上訴狀。（應附繕本）
                                        書記官   吳  信  助
中    華    民    國      九十二        年      七      月    二十八    日


司法院資訊處製作；財團法人民間司法改革基金會備份。
